

基本信息

姓名:何佳慧出生年月:1996.05民族:汉性别: 男联系电话: 18888888000身高: 177cm邮箱: naisen.com体重: 135kg现居地址: 上海市政治面貌:中共党员

教育背景

2015.07-2019.06 中国人民大学 市场营销(本科)

主修课程:管理学、微观经济学、宏观经济学、管理信息系统、统计学、会计学、财务管理、市场营销、经济法、消费者行为学、国际市场营销

工作经历

2019.07-2020.3

震程信息科技有限公司

市场营销(实习)

- 负责公司线上端资源的销售工作(以开拓客户为主),公司主要资源以广点通、智汇推、百度、小米、360、沃门户等;
- 实时了解行业的变化,跟踪客户的详细数据,为客户制定更完善的投放计划(合作过珍爱网、世纪佳缘、56 视频、京东等客户)

2020.03-至今 世远信息科技有限公司 软件工程师

- 负责公司业务系统的设计及改进,参与公司网上商城系统产品功能设计及实施工作。
- 负责客户调研、客户需求分析、方案写作等工作,参与公司多个大型电子商务项目的策划工作,担任大商集团网上商城一期建设项目经理。

校园经历

2016.03-2018.06

震程信息科技有限公司

校园大使主席

- 目标带领自己的团队,辅助震程信息科技完成在各高校的"伏龙计划",向全球顶尖的 AXA 金融公司推送实习生资源。
- 整体运营前期开展了相关的线上线下宣传活动,中期为进行咨询的人员提供讲解。后期进行了项目的维护阶段,保证了整个项目的完整性。

技能证书

普通话一级甲等;

大学英语四/六级(CET-4/6),良好的听说读写能力,快速浏览英语专业文件及书籍;通过全国计算机二级考试,熟练运用 office 相关软件。

自我评价

深度互联网从业人员,对互联网保持高度的敏感性和关注度,熟悉产品开发流程,有很强的产品规划、需求分析、交互设计能力,能独立承担 APP 和 WEB 项目的管控工作,善于沟通,贴近用户。



尊敬的领导:

您好!

我是中国人民大学的一名学生,即将面临毕业。四年来,在师友的严格教益及个人的努力下,我具备了扎实的专业基础知识,系统地掌握了等有关理论;熟悉涉外工作常用礼仪;具备较好的英语听、说、读、写、译等能力;能熟练操作计算机办公软件。同时,我利用课余时间广泛地涉猎了大量书籍,不但充实了自己,也培养了自己多方面的技能。

在校期间,我认真学习,勤奋刻苦,努力做好本职工作,在学生会和班级工作中积累了大量的工作经验,使自己具有良好的身体素质和心理素质。几年来我努力学习专业知识,从各门课程的基础知识出发,努力掌握其基本技能技巧,深钻细研,寻求其内在规律,并取得了良好的成绩,获过二等奖学金在学好专业知识的基础上,我还自学了电脑方面的一些知识,比如:电脑一般故障的排除、文字处理与排版......

此外,我还积极地参加各种社会活动,抓住每一个机会,锻炼自己。大学四年,我深深地感受到,与优秀学生共事,使我在竞争中获益;向实际困难挑战,让我在挫折中成长。我热爱贵单位所从事的事业,殷切地期望能够在您的领导下,为这一光荣的事业添砖加瓦;并且在实践中不断学习、进步。随信附上个人求职简历,收笔之际,郑重地提一个小小的要求:无论您是否选择我,尊敬的领导,希望您能够接受我诚恳的谢意!

此外,我还积极地参加各种社会活动,抓住每一个机会,锻炼自己。大学四年,我深深地感受到,与优秀学生共事,使我在竞争中获益;向实际困难挑战,让我在挫折中成长。我热爱贵单位所从事的事业,殷切地期望能够在您的领导下,为这一光荣的事业添砖加瓦;并且在实践中不断学习、进步。随信附上个人求职简历,收笔之际,郑重地提一个小小的要求:无论您是否选择我,尊敬的领导,希望您能够接受我诚恳的谢意!

此致

敬礼!

申请人: 何佳慧

申请时间: 2019年05月